# 新三板报表披露

提问人：kingsen307 时间：2014-10-11 15:27:11
新三板 2 年一期报告 （ 2012 、 2013 、 2014 年 1 至 9 月） 9 月底合并同一控制下三家企业 在披露合并报表时 是否需要同时披露 2012 年2013 年的合并数据？ 个人考虑只披露母公司 2012 、 2013 、 2014 年 1 至 9 月相关数据及 2014 年1-9月合并数据。

回答人：chenyiwei
根据同一控制下合并的会计处理原则，合并报表的前期比较数据应当进行重述，视同在最早比较期间期初已经完成合并。